# 请教陈版：公司设立激励计划，将计提金额购买了资管计划，对于该部分是否需要确 ...

提问人：tjx9249 时间：2021-12-02 19:40:31
这家公司设立的中长期激励基金，将计提的基金购买了资管计划持有该资管计划的目的是为了理财，通过分红和出售获取收益最终还是用于奖励高管、生产、技术人员
那该部分在年底是否需要确认递延所得税资产？

回答人：chenyiwei
资产和负债的后续计量不适用《企业会计准则第 18 号——所得税》第十一条和第十三条的“初始确认豁免”，因此这些专项计划下的资产、负债公允价值变动仍需确认递延所得税资产或负债，与其日后的用途无关。

提问人：tjx9249 时间：2021-12-06 10:44:21
陈版，是想问 20 年计提的激励奖金计入了管理费用，在年末还尚未发放，通常在次年的汇算清缴前将奖金发放了都可以税前扣除，但是公司没有发，而是在 21 年去买了这个资管计划产品，那在 20 年年末的时候是否需要确认递延所得税资产

回答人：chenyiwei
如果要到 2021 年扣除，则 2020 年末可以确认递延所得税资产。